【裁判字號】    98,裁,1751
【裁判日期】    980716
【裁判案由】    贈與稅
【裁判全文】
最  高  行  政  法  院  裁  定
                                      98年度裁字第1751號
上  訴  人  甲○○
被 上訴 人  財政部臺北市國稅局
代  表  人  凌忠嫄
上列當事人間贈與稅事件，上訴人對於中華民國98年4月28日臺
北高等行政法院97年度再字第161號判決，提起上訴，本院裁定
如下：
    主  文
上訴駁回。
上訴審訴訟費用由上訴人負擔。
    理  由
一、按對於高等行政法院判決之上訴，非以其違背法令為理由，
    不得為之，行政訴訟法第242條定有明文。依同法第243條第
    1項規定，判決不適用法規或適用不當者，為違背法令；而
    判決有同條第2項所列各款情形之一者，為當然違背法令。
    是當事人對於高等行政法院判決上訴，如依行政訴訟法第
    243條第1項規定，以高等行政法院判決有不適用法規或適用
    不當為理由時，其上訴狀或理由書應有具體之指摘，並揭示
    該法規之條項或其內容；若係成文法以外之法則，應揭示該
    法則之旨趣；倘為司法院解釋或本院之判例，則應揭示該判
    解之字號或其內容。如以行政訴訟法第243條第2項所列各款
    情形為理由時，其上訴狀或理由書，應揭示合於該條項各款
    之事實。上訴狀或理由書如未依此項方法表明，或其所表明
    者與上開法條規定不合時，即難認為已對高等行政法院判決
    之如何違背法令有具體之指摘，其上訴自難認為合法。
二、緣上訴人於民國90年度以自己之資金為其長子曾文杰購買中
    央銀行附買回債券（以下簡稱RP債券），計新臺幣（下同）
    115,815,236元，涉有以自有資金為他人購置財產之贈與，
    未依法申報贈與稅情事；案經財政部賦稅署稽核組（以下簡
    稱稽核組）查獲，移由被上訴人核定上訴人當年度贈與總額
    115,815,236元，淨額為114,815,236元，贈與稅額為
    49,522,618元。上訴人不服，申請復查，經被上訴人以93年
    5月4日財北國稅法字第0930221267號復查決定書駁回（下稱
    原處分），提起訴願，復遭財政部決定駁回，遂提起本件行
    政訴訟。經臺北高等行政法院於94年10月20日以94年度訴字
    第282號判決駁回，提起上訴，亦經本院於96年5月31日以96
    年度判字第982號判決駁回確定。嗣上訴人以前開確定判決
    有行政訴訟法第273條第1項第13款、第14款之情形，向本院
    聲請再審，經本院以97年度裁字第3375號裁定移送臺北高等
    行政法院審理，亦遭駁回後，上訴人猶未甘服，遂再提起本
    件上訴。
三、本件上訴人對於臺北高等行政法院判決上訴，主張：其於起
    訴時即已提出合作金庫信託部對帳單乙份(即起訴時之原證6
    ）及中興票券「債券櫃檯買賣對帳單」乙份（即起訴時之原
    證7）等證據，以資說明轉回資金係分別於91年7月22日「RP
    到期履約」、（按：應係91年7月10日之誤）91年6月20日、
    91年7月22日「RP到期」，故轉回予上訴人，絕非因稽核組
    查獲始回流、臨訟補據。而該等證據既在前訴訟程序即已存
    在並已聲明，自有行政訴訟法第273條第1項第13、14款之再
    審事由。再者，兆豐票據金融股份有限公司96年7月23日兆
    豐票債字第340號函及合作金庫銀行96年8月3日債券歷史交
    易資料，確實可證明上訴人並非臨訟補具，而該證據雖作成
    於後，然嗣後由上訴人得知可以使用，再提出者，按本院61
    年判字第293號判例之意旨，亦應得為再審之事由。從而，
    原判決既就系爭銀行回函之待證事實，上訴人何時提出之認
    定有誤，則原判決即有判決不備理由之違法等語，為其論據
    。惟按關於91年6月20日以後，資金轉回予上訴人一節，業
    據上訴人於前審訴訟程序中主張，但以其係調查基準日後始
    轉回，故為前審確定判決所不採，業據前審確定判決論述綦
    詳。至於判決確定後始申請兆豐票據金融股份有限公司發給
    之96年7月23日兆豐票債字第340號函及合作金庫銀行96年8
    月3日債券歷史交易資料，因該等函件於前訴訟程序均未存
    在，與行政訴訟法第273條第1項第13款、第14款規定「有左
    列各款情形之一者，得以再審之訴對於確定終局判決聲明不
    服。但當事人已依上訴主張其事由或知其事由而不為主張者
    ，不在此限：一、…十三、當事人發現未經斟酌之證物或得
    使用該證物者。但以如經斟酌可受較有利益之裁判者為限。
    十四、原判決就足以影響於判決之重要證物漏未斟酌者。」
    所指之證物不合，其再審之訴顯無理由，亦據原判決論述詳
    盡。上訴理由，無非重複前審之主張，並泛言原判決不備理
    由，難認對該判決之如何違背法令已有具體之指摘。依首開
    規定及說明，應認其上訴為不合法。
四、據上論結，本件上訴為不合法。依行政訴訟法第249條第1項
    前段、第104條、民事訴訟法第95條、第78條，裁定如主文
    。
中    華    民    國    98    年    7     月    16    日
                    最高行政法院第七庭
                        審判長法官  藍  獻  林
                              法官  廖  宏  明
                              法官  張  瓊  文
                              法官  姜  素  娥
                              法官  林  文  舟
以  上  正  本  證  明  與  原  本  無  異
中    華    民    國    98    年    7     月    17    日
                              書記官  阮  思  瑩


司法院資訊處製作；財團法人民間司法改革基金會備份。
